臺灣臺中地方法院刑事判決　　　　　　　　　　　　　九十四年度訴字第二九五號
　　公　訴　人　臺灣臺中地方法院檢察署檢察官
　　被　　　告　甲○○
右列被告因毒品危害防制條例案件，經檢察官提起公訴（九十三年度毒偵字第五０九
二號），經本院合議庭裁定由受命法官獨任進行簡式審判程序，判決如左：
    主  文
甲○○連續施用第一級毒品，累犯，處有期徒刑拾月；扣案之第一級毒品海洛因（淨
重貳點肆陸公克，純度百分之壹捌點捌貳，純質淨重零點肆陸）沒收銷燬之、扣案供
前開第一級毒品海洛因包裝用之外包裝袋壹只（空包裝重零點貳貳公克）沒收之。又
施用第二級毒品，累犯，處有期徒刑肆月。應執行有期徒刑壹年；扣案之第一級毒品
海洛因（淨重貳點肆陸公克，純度百分之壹捌點捌貳，純質淨重零點肆陸）沒收銷燬
之、扣案供前開第一級毒品海洛因包裝用之外包裝袋壹只（空包裝重零點貳貳公克）
沒收之。
    犯罪事實
一、甲○○曾於民國八十一年間，因竊盜案件，經本院以八十一年度易字第五二五五
    號判決判處有期徒刑三月，並經臺灣高等法院臺中分院以八十一年度上易字第一
    六五四號判決駁回上訴確定，又因違反麻醉藥品管理條例案件，經本院以八十一
    年度易字第八０五六號判決判處有期徒刑六月確定，前開二罪經定應執行刑為有
    期徒刑八月確定，經於八十二年七月二日入監執行後，復因違反肅清煙毒條例等
    案件，經本院以八十二年度訴字第二九一七號判決分別判處有期徒刑三年六月、
    八月，定應執行刑有期徒刑四年確定，並接續上開徒刑執行後，於八十四年三月
    八日假釋出監，假釋期間，其假釋經撤銷，再於八十六年五月二十三日入監執行
    殘刑，又再因違反肅清煙毒條例等案件，經臺灣高等法院臺中分院以八十六年度
    上訴字第四二一號判決分別判處有期徒刑三年七月、九月，定應執行刑有期徒刑
    四年一月確定，並接續上開徒刑執行後，於九十年一月二十日假釋出監，假釋期
    間，其假釋復經撤銷，再於九十年九月十四日入監執行殘刑，於九十三年二月十
    四日始因縮刑期滿而執行完畢。其前復因施用毒品案件，經本院以九十年度毒聲
    字第三七五號裁定送觀察、勒戒後，因認有繼續施用毒品之傾向，再經臺灣臺中
    地方法院檢察署檢察官聲請本院裁定令入戒治處所施以強制戒治，由本院以九十
    年度毒聲字第四七六號裁定令入戒治處所施以強制戒治一年。嗣甲○○自送臺灣
    臺中戒治所強制戒治，已屆滿三月，其成效經評定為合格，無繼續戒治之必要，
    由本院以九十年度毒聲字第一０六一號裁定停止戒治，所餘戒治期間，付保護管
    束，俟保護管束期間屆滿，經臺灣臺中地方法院檢察署檢察官於九十一年五月九
    日，以九十一年度戒毒偵字第一四一號為不起訴處分確定。詎甲○○仍不知戒絕
    ，於強制戒治執行完畢釋放後五年內，復基於施用第一級毒品海洛因之概括犯意
    ，自九十三年九月間某日起，至同年十一月二十九日上午十時三十分許止，在其
    位於臺中市○○路○段二二六號三樓住處，以將海洛因摻水稀釋後，再以注射針
    筒注入體內之方式，每隔二、三日施用第一級毒品海洛因一次，連續施用數次。
    另基於施用第二級毒品甲基安非他命之犯意，於九十三年十一月二十八日晚上七
    時許，在臺中市○○路友人住處，以將安非他命置於玻璃管吸食器內，以火燒烤
    產生燻煙，再吸食該燻煙之方式，施用第二級毒品安非他命一次。嗣於九十三年
    十一月二十九日晚上八時三十分許，為警持搜索票在臺中市○○區○○路一段二
    二六號三樓前查獲，並自甲○○身上扣得其所有之第一級毒品海洛因一包（淨重
    二．四六公克，純度百分之一八．八二，純質淨重０．四六）。
二、案經臺中市警察局移送臺灣臺中地方法院檢察署檢察官偵查起訴。
    理  由
一、右揭事實，業據被告甲○○於本院審理時坦承不諱，且被告為警查獲時所採集之
    尿液，經送檢驗結果，確呈安非他命、甲基安非他命、可待因及嗎啡陽性反應，
    有詮昕科技股份有限公司出具之濫用藥物尿液檢驗報告附卷足參，復有含第一級
    毒品海洛因成份之白色粉末一包（淨重二．四六公克，純度百分之一八．八二，
    純質淨重０．四六）扣案可稽，足見被告自白與事實相符。又被告前因施用毒品
    案件，經本院以九十年度毒聲字第三七五號裁定送觀察、勒戒後，因認有繼續施
    用毒品之傾向，再經臺灣臺中地方法院檢察署檢察官聲請本院裁定令入戒治處所
    施以強制戒治，由本院以九十年度毒聲字第四七六號裁定令入戒治處所施以強制
    戒治一年。嗣甲○○自送臺灣臺中戒治所強制戒治，已屆滿三月，其成效經評定
    為合格，無繼續戒治之必要，由本院以九十年度毒聲字第一０六一號裁定停止戒
    治，所餘戒治期間，付保護管束，俟保護管束期間屆滿，經臺灣臺中地方法院檢
    察署檢察官於九十一年五月九日，以九十一年度戒毒偵字第一四一號為不起訴處
    分確定，此有臺灣南投地方法院檢察署九十一年度戒毒偵字第一四一號不起訴處
    分書、臺灣高等法院被告全國前案紀錄表及臺灣臺中地方法院檢察署刑案資料查
    註紀錄表等各一份附卷可佐。是本件被告於強制戒治執行完畢釋放後五年內再犯
    施用毒品罪，事證已臻明確，被告施用毒品犯行堪予認定，應依法論科。
二、核被告所為，係犯毒品危害防制條例第十條第一項之施用第一級毒品罪及同條第
    二項之施用第二級毒品罪。又被告因施用海洛因、甲基安非他命毒品前之持有海
    洛因、甲基安非他命之低度行為，應為其施用之高度行為所吸收，均不另論罪。
    被告數次施用第一級毒品海洛因之行為，時間緊接，犯罪構成要件相同，顯係基
    於概括之犯意反覆為之，為連續犯，應依刑法第五十六條之規定論以一罪，並依
    法加重其刑。被告所犯施用第一級毒品罪與施用第二級毒品罪，犯意各別，犯罪
    構成要件互殊，應予分論併罰。又被告曾於八十一年間，因竊盜案件，經本院以
    八十一年度易字第五二五五號判決判處有期徒刑三月，並經臺灣高等法院臺中分
    院以八十一年度上易字第一六五四號判決駁回上訴確定，又因違反麻醉藥品管理
    條例案件，經本院以八十一年度易字第八０五六號判決判處有期徒刑六月確定，
    前開二罪經定應執行刑為有期徒刑八月確定，經於八十二年七月二日入監執行後
    ，復因違反肅清煙毒條例等案件，經本院以八十二年度訴字第二九一七號判決分
    別判處有期徒刑三年六月、八月，定應執行刑有期徒刑四年確定，並接續上開徒
    刑執行後，於八十四年三月八日假釋出監，假釋期間，其假釋經撤銷，再於八十
    六年五月二十三日入監執行殘刑，又再因違反肅清煙毒條例等案件，經臺灣高等
    法院臺中分院以八十六年度上訴字第四二一號判決分別判處有期徒刑三年七月、
    九月，定應執行刑有期徒刑四年一月確定，並接續上開徒刑執行後，於九十年一
    月二十日假釋出監，假釋期間，其假釋復經撤銷，再於九十年九月十四日入監執
    行殘刑，於九十三年二月十四日始因縮刑期滿而執行完畢，有被告之臺灣高等法
    院被告全國前案紀錄表及臺灣臺中地方法院檢察署刑案資料查註紀錄表各一份在
    卷足參，其於五年以內再犯本件有期徒刑以上之二罪，均為累犯，應各依刑法第
    四十七條規定加重其刑，並就施用第一級毒品犯行，遞加重之。再毒品危害防制
    條例已於九十二年七月九日修正公布，並於九十三年一月九日施行，被告犯罪時
    間均在該條例修正施行之後，自應適用修正後之毒品危害防制條例規定處理，附
    此敘明。爰審酌被告經觀察勒戒、強制戒治之處遇措施後，猶未能深切體認毒品
    危害己身之鉅，及早謀求脫離毒害之道，反而於出所後伺機再犯，未見有何收斂
    、警惕之意，足徵被告依賴毒品至深，自有使其接受相當時期監禁以敦化性情之
    必要，惟念及被告於法院審理時尚能坦承犯行，且施用毒品固戕害個人健康至深
    ，然就他人權益之侵害仍屬有限，及其犯罪目的、手段、智識程度等一切情狀，
    分別量處如主文所示之刑，並定其應執行刑，以示懲儆。
三、至扣案之第一級毒品海洛因（淨重二．四六公克，純度百分之一八．八二，純質
    淨重０．四六），係屬第一級毒品，應依毒品危害防制條例第十八條第一項前段
    之規定沒收銷燬之。又依毒品危害防制條例第十八條第一項之規定，得諭知沒收
    並銷燬之者，以查獲之毒品及專供製造或施用毒品之器具為限，並不及於毒品之
    外包裝。本件經查獲之供前開第一級毒品海洛因包裝用之外包裝袋一只（空包裝
    重０．二二公克）既與毒品分別鑑秤其重量，與毒品即無難以析離而無法個別宣
    告沒收之情事，故應認係被告所有供犯罪所用之物，爰依刑法第三十八條第一項
    第二款之規定宣告沒收之（最高法院九十三年度臺上字第二七四三號判決參照）
    。
據上論斷，應依刑事訴訟法第二百七十三條之一第一項、第二百九十九條第一項前段
，毒品危害防制條例第十條第一項、第二項、第二十三條第二項、第十八條第一項前
段，刑法第十一條、第五十六條、第四十七條、第五十一條第五款、第三十八條第一
項第二款，判決如主文。
中      華      民      國    九十四    年      二      月      三      日
                                臺灣臺中地方法院刑事第十三庭
                                    法  官  許  月  馨
右正本證明與原本無異。
如不服本判決，應於送達後十日內向本院提出上訴狀（須附繕本），上訴於臺灣高等
法院臺中分院。
                                    書記官
中      華      民      國    九十四    年      二      月      十五    日
附錄所犯法條：
毒品危害防制條例第十條：
施用第一級毒品者，處六月以上五年以下有期徒刑。
施用第二級毒品者，處三年以下有期徒刑。
